---
title: "Entregable2"
author: "Mayron Andree Ortiz Tineo"
date: "2023-05-07"
output:
  pdf_document: 
    latex_engine: xelatex
  html_document: default
date: "2023-05-07"
---

```{r setup, include=FALSE}
knitr::opts_chunk$set(echo = FALSE)
```

```{r carga_librerias, echo = FALSE, include = FALSE}
library(stringr)
library(tidyr)
library(dplyr) 
library(readr)
library(rvest)
library(GET)
library(httr)
library(ggplot2)
library(ggpubr)
library(XML)
library(gridExtra)
library(knitr)
library(stringr)
library(purrr)
```

##Pregunta1

1. Descargar la página web de la URL indicada, y almacenarlo en un formato de R
apto para ser tratado.

```{r web_page, echo = TRUE}
# subpregunta 1.1 
# Almacenado de URl 
html <- GET("https://www.mediawiki.org/wiki/MediaWiki")
# Descargar contenido de página web
contenido <- content(html, as = "text")
# Analizando contenido de  página web
parsedHtml <- htmlParse(contenido, asText = TRUE)
```


2. Analizar el contenido de la web, buscando el título de la página (que en HTML
se etiqueta como “title”).
```{r title, eval= TRUE, echo = TRUE}
# subpregunta 1.2
# Obtener título de la web
xpath <- "//title"
# Utilizar la función: xpathSApply()
titulos <- xpathSApply(parsedHtml, xpath, xmlValue)
# Mostrando Título de la Pagina Web
cat("Título de la Página Web:\n")
cat(titulos, sep = "\n")
```


3. Analizar el contenido de la web, buscando todos los enlaces (que en HTML se
etiquetan como “a”), buscando el texto del enlace, así como la URL.
```{r link, echo = TRUE}
# subpregunta 1.3 

# Extraer nombres de etiqueta <a></a>
name_hyperlink <- xpathSApply(parsedHtml, "//a", xmlValue)
#name_hyperlink 
# Extraer valores del atributo href de la etiqueta <a></a>
url_hyperlink <- xpathSApply(parsedHtml, "//a", xmlGetAttr, "href")

# Validar  los valores null
null_name <- sapply(name_hyperlink, is.null)
# Validar si los valores atributo href tienen valores null
null_href <- sapply(url_hyperlink, is.null)
# Reemplazar los valores null por el valor NA
name_hyperlink[null_name] <- NA
url_hyperlink[null_href] <- NA
# Convertir de lista a vector los nombres y valor del href de la etiqueta <a></a>
name_hyperlink <- unlist(name_hyperlink)
url_hyperlink  <- unlist(url_hyperlink)

# Realizar la eliminación de los espacios al inicio
name_hyperlink <- str_replace(name_hyperlink, "^\\s+", "")
# Crear tabla con el texto y su respectivo url de enlace
links_tables <- data.frame(Text = name_hyperlink, Url = url_hyperlink) %>% arrange(Text)
```

4. Generar una tabla con cada enlace encontrado, indicando el texto que
acompaña el enlace, y el número de veces que aparece un enlace con ese
mismo objetivo.


```{r link_table, echo = TRUE}
# subregunta 1.4 

# Convertir a data.frame y hallar el n° de repeticiones
concurrences <- as.data.frame(table(links_tables))

# Filtrar solo enlaces existentes >0 en la columna freq, ordenarlo en orden alfábetico
links_data <- filter(concurrences, Freq > 0) %>% arrange(Text)
```

5. Para cada enlace, seguirlo e indicar si está activo (podemos usar el código de
status HTTP al hacer una petición a esa URL).

```{r status_code, echo = TRUE, out.width = "80%"}
# subpregunta 1.5
# Agregar URL completa 
base_url <- "https://www.mediawiki.org"

# Validar carácteres al inicio de la columna URL y unir con la url base
links_data$Final_Url <- case_when(
# validar carácteres al inicio de la URL
  grepl("^/wiki/|^/w/|^//", links_data$Url) | grepl("^#", links_data$Url) ~ paste0(base_url, links_data$Url),
  grepl("^https", links_data$Url) ~ links_data$Url,
  TRUE ~ NA_character_
)

# Incorporar valor status_code 
cat("En Proceso... \n")
status_codes <- map(links_data$Final_Url, HEAD)
# Agregar una columna con el status_code correspondiente
links_data$Status_Code <- map(status_codes, status_code)
# Convirtir de lista a character
links_data$Status_Code <- as.character(links_data$Status_Code)

cat("Proceso terminado \n")
```

## Pregunta2
1. Un histograma con la frecuencia de aparición de los enlaces, pero separado por
URLs absolutas (con “http…”) y URLs relativas.
```{r histogram, echo = TRUE, warning=FALSE}
# subpregunta 2.1
# Validar si la URL es absoluta o relativa
links_data$Url_type <- ifelse(grepl("^http", links_data$Url), "URL_Absoluta", "URL_Relativa")

# Agregar gráfica histograma
histogram <- ggplot(links_data, aes(x=Freq)) + 
  geom_histogram(aes(fill=Url_type), 
                 binwidth = 1, 
                 position = "dodge") +
# Cambiar el nombre de la leyenda
scale_fill_manual(values=c("#fe8b05","#fe0557"), name = "Tipo de Url") +
# Incroporar los  nombres para los ejes x y y, y el título de gráfico
labs(x = "Frecuencia", y = "N° de enlaces", title ="Enlaces absolutos vs relativos") +
# Escala del número de enlaces
scale_y_continuous(limits = c(0, 100), 
                     breaks = seq(0, 100, 10), 
                     expand = c(0, 0)) +
# Crear fondo con líneas de cuadrícula
theme_light() +
# Ajustar la ubicación del título
theme(plot.title = element_text(hjust = 0.5, size = 12)) +
# Incorporar valores a cada barra
geom_text(aes(x = Freq, y = ..count.., label = ..count..,group = Url_type), 
            stat = "count", vjust= -0.5, hjust = 0.7, size=4)


# Mostrar el histograma
grid.arrange(histogram, ncol=1)
```

2. Un gráfico de barras indicando la suma de enlaces que apuntan a otros
dominios o servicios (distinto a https://www.mediawiki.org en el caso de
ejemplo) vs. la suma de los otros enlaces.

```{r bar_graphic, echo = TRUE}
# subPregunta 2.2 

# Añadir si es interno o externo el link
links_data$Domain_Type <- ifelse(grepl("^https://www.mediawiki.org", links_data$Final_Url), "Interno", "Externo")

# Hallar la frecuencia
freq_link <- table(links_data$Domain_Type)
# Mostrar la gráfica de barras
# Dibujar la gráfica segúnb sea el tipo de dominio si es interno o externo y su cantidad
bar_graphic <- ggplot(data.frame(Domain_Type = names(freq_link), count = as.numeric(freq_link)), aes(x=Domain_Type, y=count, fill = Domain_Type)) +  
# Creación de gráfico de barras
geom_bar(stat="identity") +
# Título para los ejes (x e y) y el título de la gráfica
labs(title="Enlaces Internos vs Externos", x="Tipo de dominio", y="Cantidad") +
theme_light() +
# Cambiar el nombre de la leyenda
scale_fill_manual( name = "Tipo de dominio", values = c("#5e5473", "#19b5a5")) +
scale_y_continuous(limits = c(0, 150), breaks = seq(0, 150, 20)) +
# Incorporar valores en cada barra
geom_text(aes(label=count), vjust=-0.5, size=5) +
# Ajustar ubicación del título
theme(plot.title = element_text(hjust = 0.5, size = 18))
# Mostrar la gráfica
grid.arrange(bar_graphic, ncol=1)
```

3. Un gráfico de tarta (pie chart) indicando los porcentajes de Status de nuestro
análisis.

```{r chart_graphic, echo = TRUE}
# subregunta 2.3
# Hallar la frecuencia del status_code
code_freq <- table(links_data$Status_Code)
# Hallar el porcentaje en % ( o.9 a 90%)
percentage_value <- round(prop.table(code_freq) * 100, 2)
percentage_value <- as.numeric(percentage_value)

code_data <- data.frame(Status_Code = names(code_freq),Percentage = percentage_value)

# Mostrar pie chart
chart_graphic <- ggplot(code_data, aes(x="", y=Percentage, fill=Status_Code)) +
# Gráfico chart pie
geom_bar(width = 1, stat = "identity") +
coord_polar("y", start=0) +
# Titulo de gráfico
ggtitle("Códigos de estados de respuesta") +
theme_void() +
# Incorporar los porcentajes
geom_text(aes(label = paste0(Percentage, "%")), position = position_stack(vjust = 0.5), size = 3) +
# Nombre de la leyenda y colores del gráfico
scale_fill_manual(name = "Código de respuesta" ,values=c("#cf3a69", "#7caa96")) +
# Ubicación del título
theme(plot.title = element_text(hjust = 0.5, vjust = 1, size = 18))

# Mostrar gráfica
grid.arrange(chart_graphic, ncol=1)
```

```{r last_graphic, echo = TRUE, fig.width=6, fig.height=12}
# Mostrar las tres gráficas
grid.arrange(histogram, bar_graphic, chart_graphic, ncol=1)
```

```{r last, echo = TRUE}
cat("Fin\n")
# resultados
View(links_data)
```


